臺灣士林地方法院刑事判決　　　　　　　　　　　　　九十三年度易字第四四０號
　　聲　請　人　　臺灣士林地方法院檢察署檢察官
　　被　　　告　　甲○○
右列被告因違反毒品危害防制條例案件，經檢察官聲請簡易判決處刑（九十三年度毒
偵字第八三號），本院士林簡易庭認不宜以簡易判決處刑（九十三年度士簡字第四二
四號），移由本院刑事庭改依通常程序審理，及臺灣士林地方法院檢察署函送併辦（
九十三年度毒偵字第五二八號），經訊問被告後，被告為認罪之答辯，本院合議庭裁
定認本件宜由受命法官獨任進行簡式審判程序，判決如左：
    主     文
甲○○連續施用第二級毒品，處有期徒刑拾月。扣案之安非他命貳包（驗餘總淨重壹
點貳玖公克）、含安非他命殘渣之夾鏈袋捌個（安非他命量微無法秤重）均沒收銷燬
，橡皮吸管壹條、塑膠吸管貳條、吸管參支、玻璃球捌個均沒收。
    事  實
一、甲○○前已有違反麻醉藥品管理條例經本院判刑之前科（不構成累犯），又曾於
    民國（下同）八十七年、九十年間，二度因施用毒品之違反毒品危害防制條例案
    件，經本院分別以八十七年度毒聲字第一一三八號及九十年度毒聲字第一０三五
    號裁定送觀察、勒戒後，均認無繼續施用毒品之傾向，由臺灣士林地方法院檢察
    署檢察官分別於八十七年十二月二十九日、九十年十一月十三日，以八十七年度
    偵字第一一六五四號、八十九年度毒偵字第二七七七號不起訴處分確定。詎甲○
    ○猶不知悔改，又基於施用第二級毒品安非他命之概括犯意，自九十二年十一月
    九日起至九十三年二月二十五日止，連續在基隆市七堵區綽號「阿興」（姓名、
    年籍均不詳）之友人住處，以將安非他命置於玻璃球內燒烤之方式，吸食第二級
    毒品安非他命，前後連續施用三次。嗣分別於下列時間查獲：（一）為警於九十
    二年十一月十三日下午一時五十分許，在甲○○位於臺北市○○區○○路六十七
    巷三號二樓住處查獲，並扣得其所有之安非他命二包（驗餘總淨重一點二九公克
    ）、含安非他命殘渣之夾鏈袋八個（安非他命量微無法秤重）、供其施用安非他
    命所用之橡皮吸管一條、塑膠吸管二條、吸管三支、玻璃球八個等物。（二）甲
    ○○為警局列管之毒品調驗人口，經警方通知，於九十三年二月二十六日至臺北
    市政府警察局南港分局採集尿液送驗鑑定後呈安非他命陽性反應，始知悉上情。
二、案經臺北市政府警察局士林分局報告臺灣士林地方法院檢察署檢察官偵查聲請簡
    易判決處刑，經本院改依通常程序審理，並由臺灣士林地方法院檢察署檢察官移
    定改由受命法官獨任進行簡式審判程序。
    理  由
一、右揭犯罪事實，業據被告甲○○於本院審理中坦承不諱，又被告二次為警查獲時
    所採集之尿液檢體，經送明生生物科技股份有限公司（下稱明生公司）、台灣尖
    端先進生技醫藥股份有限公司（下稱台灣尖端公司）以氣相層析質譜儀分析法檢
    驗結果，分別呈現安非他命、甲基安非他命陽性反應，有明生公司濫用藥物檢體
    檢驗報告、台灣尖端公司濫用藥物檢驗報告各一紙在卷可稽；另扣案之透明晶體
    二包，經檢驗結果，均含有甲基安非他命成分無訛，有臺北市政府警察局九十三
    年一月十二日北市鑑毒字第八０六號鑑驗通知書一紙附卷可稽，復有被告所有含
    安他命殘渣之夾鏈袋八個（經本院當庭勘驗，該八個夾鏈袋內均殘留量微無法秤
    重之白色結晶體殘渣，見本院九十三年六月二十五日審判筆錄）、供被告施用安
    非他命之橡皮吸管一條、塑膠吸管二條、吸管三支、玻璃球八個等吸食器具扣案
    可佐，足認被告自白與事實相符，應可採信，本案事證明確，被告施用第二級毒
    品安非他命之犯行洵堪認定。
二、查毒品危害防制條例於九十二年七月九日修正公布，並於九十三年一月九日生效
    施行，本件被告最後一次施用第二級毒品安非他命之時間為九十三年二月二十五
    日，係在該法生效施行後，故本案應逕行適用修正後之毒品危害防制條之相關規
    定，先予敘明。查被告曾於八十七年、九十年間二度因施用毒品之違反毒品危害
    防制條例案件，經本院分別以八十七年度毒聲字第一一三八號及九十年度毒聲字
    第一０三五號裁定送觀察、勒戒後，均認無繼續施用毒品之傾向，由臺灣士林地
    方法院檢察署檢察官分別於八十七年十二月二十九日、九十年十一月十三日，以
    八十七年度偵字第一一六五四號、八十九年度毒偵字第二七七七號不起訴處分確
    定，有上開不起訴處分書、臺灣高等法院被告全國前案紀錄表、臺灣士林地方法
    院檢察署刑案資料查註紀錄表各一份附卷可考，被告於前不起訴處分（八十九年
    度毒偵字第二七七七號）確定後，五年內再犯本件施用第二級毒品安非他命罪，
    依毒品危害防制條例第二十三條第二項之規定，自應依法追訴。核被告所為，係
    犯毒品危害防制條例第十條第二項之施用第二級毒品罪。被告施用毒品前後持有
    第二級毒品安非他命之低度行為，應為施用毒品之高度行為所吸收，不另論罪。
    又其先後三次施用第二級毒品之犯行，時間緊接，所犯係構成要件相同之罪名，
    顯係基於概括犯意為之，屬連續犯，應依刑法第五十六條規定論以一罪，並加重
    其刑。另被告於本件聲請簡易判決處刑書所載以外之犯罪事實雖未據起訴，惟此
    部分與前開經聲請簡易判決處刑並論罪科刑部分具有連續犯裁判上一罪之關係，
    已如前述，為聲請簡易判決效力所及，本於審判不可分之原則本院自得併予審究
    。爰審酌被告前已有違反麻醉藥品管理條例經本院判刑之前科（不構成累犯），
    又曾經二次觀察、勒戒經不起訴處分確定後，竟仍不思悔改，復繼續施用毒品，
    顯缺乏法治觀念，且已有成癮性，亟需較長時間與原有生活環境隔離，方足以斷
    絕此足以導致精神障礙及生命危險之成癮性藥物，惟念及其施用毒品乃戕害自身
    生理、心理健康，及其犯罪後坦承犯行顯有悔意等一切情狀，量處如主文所示之
    刑。
三、扣案之安非他命二包（驗餘總淨重一點二九公克）、含安非他命殘渣之夾鏈袋八
    個（安非他命量微無法秤重，惟已難與夾鏈袋析離，應認係安非他命），均屬第
    二級毒品，不問屬於犯人與否，依毒品危害防制法第十八條第一項前段宣告沒收
    銷燬。扣案之橡皮吸管一條、塑膠吸管二條、吸管三支、玻璃球八個均為被告所
    有，且為供其施用安非他命所用之物等情，業據其供承在卷（見本院九十三年六
    月二十五日審判筆錄），均應依刑法第三十八條第一項第二款宣告沒收。
據上論斷，應依刑事訴訟法第四百五十二條、第二百七十三條之一第一項、第二百九
十九條第一項前段，毒品危害防制條例第十條第二項、第十八條第一項前段，刑法第
十一條、第五十六條、第三十八條第一項第二款，判決如主文。
本案經檢察官陳家美到庭執行職務。
中      華      民      國        九十三     年      七    月   九      日
                                      臺灣士林地方法院刑事第一庭
                                          法  官  楊  迺  伶
右正本證明與原本無異。
如不服本判決，應於判決送達後十日內，向本院提起上訴。
                                          書記官  洪  俊  杰
中      華      民      國        九十三     年      七    月   九      日
附錄本案論罪科刑法條之依據：
毒品危害防制條例第十條第二項
  施用第二級毒品者，處三年以下有期徒刑。
